【裁判字號】    96,整,1
【裁判日期】    970512
【裁判案由】    公司重整
【裁判全文】
臺灣士林地方法院民事裁定                 96年度整字第1號
聲明異議人  雅新實業股份有限公司
法定代理人
即  重整人  甲○○
            乙○○
            丁○○
相  對  人  辛○○
            庚○○
相  對  人  戊○○○○○○○○.
法定代理人  壬○○
相  對  人  己○○○○○○○○.
法定代理人  壬○○
上  四  人
共同代理人  陳鄭權律師
            丁俊和律師
上列當事人間雅新實業股份有限公司（下稱「雅新公司」）重整
事件，聲明異議人就相對人所申報之債權提出異議，本院裁定如
下：
    主  文
相對人申報如附表所示之債權均不得列入重整債權。
    理  由
一、按重整監督人，於權利申報期間屆滿後，應依其初步審查之
    結果，分別製作優先重整債權人、有擔保重整債權、無擔保
    重整債權人及股東清冊，載明權利之性質、金額及表決權數
    額，於第289 條第1 項第2 款期日之3 日前，聲報法院及備
    置於適當處所，並公告其開始備置日期及處所，以供重整債
    權人、股東及其他利害關係人查閱。又有異議之債權或股東
    權，由法院裁定之。就債權或股東權有實體上之爭執者，應
    由爭執之利害關係人，於前項裁定送達後20日內提起確認之
    訴，並應向法院為起訴之證明；經起訴後在判決確定前，仍
    依前項裁定之內容及數額行使其權利，公司法第298 條第1
    項、第299 條第2 項、第3 項分別定有明文。由前揭意旨觀
    之，公司法第299 條第2 項規定有關重整債權異議之裁定，
    並無實體上之確定力，法院審查異議權或股東權之範圍應僅
    就該項有異議之債權或股東權為形式審查，而不及於實體之
    爭執；實體上有爭執之利害關係人，應於裁定送達後20日內
    提起確認之訴以確定其實體上之爭執。
二、異議意旨略以：
  (一)相對人辛○○、庚○○之部分：依其提出之債權申報資料匯
    款副通知書上均註記「丙○○戶頭出帳」，且雅新公司帳上
    亦列此二筆款項為雅新公司與丙○○之股東往來，並非雅新
    公司與相對人之借貸，是相對人僅為執行匯款之人，並非匯
    款人，自非屬雅新公司之債權人，尚無從認列為重整債權。
  (二)相對人戊○○○○○○○○ ○○○○○○○○○○○○○ ○○○○○○○ 、Upvantage T-
    echnology Ltd.之部分：相對人所提出之債權資料為雅新公
    司之分類帳，帳列資金來源為丙○○，其等自稱為雅新公司
    之債權人，即與上開資料有異，且其所提資料與雅新公司無
    帳務上關連性，亦未明確交代資金流向，除未能判斷何人為
    債權人外，亦無法判斷真實債務人為何人，均無從認列為重
    整債權。
三、相對人陳述意見略以：相對人辛○○、庚○○、戊○○○○○○○○○○○○○○○○○○○○○ ○○○○○○○ 、Upvantage Technology Ltd. 曾
    於96年4 月間分別借款新臺幣（以下未註明幣別者均同）29
    00萬元、3100萬元、美金880 萬元、美金323 萬7,821.64元
    予雅新公司，並匯入雅新公司帳戶或其大陸子公司帳戶，此
    有雅新公司總分類帳明細表、股東往來投入資金明細表及匯
    款單據在卷可憑，上開借款均已屆期，相對人等自得向雅新
    公司請求返還等語。
四、經查，相對人固主張其債權均係成立於本院裁定公司重整前
    ，惟就其所提出之債權申報資料及匯款單形式上以觀，其資
    金來源均為丙○○，尚未能判斷相對人確為雅新公司之債權
    人，應認本件異議有理由，相對人所申報之債權不得列為重
    整債權，爰裁定如主文。
中    華    民    國    97    年    5    月     12    日
                  民事第二庭  法  官  王怡雯
以上正本證明與原本無異。
如對本裁定抗告，應於裁定送達後10日內向本院提出抗告狀，並
繳納抗告費新臺幣1,000 元。
中    華    民    國    97    年    5    月     14    日
                              書記官  鄒文南
附表：
┌────┬────────────────┬───────────┐
│債權編號│債      權       人             │     申報金額         │
├────┼────────────────┼───────────┤
│0218    │辛○○                          │新臺幣29,000,000元    │
├────┼────────────────┼───────────┤
│0219    │庚○○                          │新臺幣31,000,000元    │
├────┼────────────────┼───────────┤
│0259    │戊○○○○○○○○ ○○○○○○○○○○○○○ ○○○○○○○ │美金8,800,000元       │
│        │（BVI）                         │                      │
├────┼────────────────┼───────────┤
│0260    │己○○○○○○○○ ○○○○○○○○○○ ○○○○○○○（  │美金3,237,821.64元    │
│        │BVI）                           │                      │
└────┴────────────────┴───────────┘


司法院資訊處製作；財團法人民間司法改革基金會備份。
